臺灣臺東地方法院民事簡易判決　　　　　　　　　　　九十年度東簡字第一四二號
　　原　　　告　吳金洺
　　訴訟代理人　吳漢成律師
　　被　　　告　周賢創
右當事人間請求確認本票債權不存在事件，本院判決如左：
　　主　　　文
確認被告持有由原告所簽發如附表所示本票■簿■債權不存在。
訴訟費用由被告負擔。
    事實及理由
一、原告聲明：如主文第一項所示。
二、事實摘要：被告持有如附表所示由訴外人吳銍現、吳周鳳英及吳金銘所共同簽發
    本票三紙（下稱系爭本票），然系爭本票並非原告所簽發，況原告之姓名為吳金
    「洺」，而非吳金「銘」，系爭本票就原告發票行為之部分顯係偽造，被告持系
    爭本票向鈞院聲請本票裁定強制執行在案，為此請求確認被告就原告所簽發系爭
    本票債權不存在。被告則以系爭本票為訴外人吳銍現所交付，被告並未親眼看見
    原告等三名發票人簽名於系爭本票上，訴外人吳銍現因向被告借款，故交付被告
    如附表所示系爭本票三紙，並告以原告及其母親吳周鳳英願意一起負擔債務等語
    置辯。
三、法院判斷：按票據被偽造人對於票據上簽名或印章之真正有爭執者，應由執票人
    舉證責任。最高法院五十年台上字第一六五九號判例可資參照。故發票人主張本
    票係偽造，依非訟事件法第一百零一條第一項規定，對執票人提起確認本票係偽
    造或本票債權不存在之訴者，應由執票人就本票為真正之事實，先負舉證責任，
    最高法院六十五年七月六日，六十五年第六次民事庭會議決議■怚i資參照。本件
    原告之姓名原為吳麗童，民國（下同）八十六年十一月三日更改姓名為吳金洺，
    ，原告嗣後復未再更改姓等情，有戶籍謄本及法務部戶役政連結作業系統個人姓
    名更改資料各一份在卷可參。參酌系爭本票發票日為九十年二月二十六日，距原
    告更改姓名時起已逾三年餘，衡情原告應無於系爭本票上簽名為「吳金銘」之理
    。再者，原告經本院行言詞辯論時當庭簽名十次，經核對原告之簽名與系爭本票
    上之簽名，並以肉眼比對之結果，顯非同一人所為。此外，參酌被告自承原告並
    非當場簽名，且始終未舉證證明系爭本票上「吳金銘」之簽名為真正，自難令原
    告就系爭本票對被告負發票人之責任。從而原告請求確認被告持有，由原告所簽
    發如附表所示總計為玖拾貳萬柒仟壹佰伍拾元及均自九十年三月十五日起迄於清
    償日止按年息百分之六計算之本票三紙債權不存在，為有理由，應予准許。
四、據上論結：本件原告之訴為有理由，依民事訴訟法第四百三十六條第二項、第七
    十八條，判決如主文。
中　　　華　　　民　　　國　　　九十　　　年　　　十二　　月　　十一　　日
                              臺灣臺東地方法院臺東簡易庭　　　　　　　　　　　　　　　　　　
                                  法　　　官   黃莉莉
右為正本係照原本作成
如不服本判決，應於送達後廿日內，向本院提出上訴狀並表明上訴理由，如於本判決
宣示後送達前提起上訴者，應於判決送達後廿日內補提上訴理由書（須附繕本）。
中　　　華　　　民　　　國　　　九十　　　年　　　十二　　月　　十二　　日
                                  法院書記官   彭添財
~FO
~T48
 
┌─────────────────────────────┐
│附表：　　　　　  　　　　　　　　　　　　　　　　　　　  │
├───┬────┬─────┬─────┬────────┤
│發票人│發票日　│ 票面金額 │本票號碼  │提示日  　　    │
├───┼────┼─────┼─────┼────────┤
│吳金銘│九十年二│■穫B萬元  │○○七二○│九十年三月十五日│
│      │月二十六│          │八        │                │
│　　　│日      │　　　　　│          │                │
├───┼────┼─────┼─────┼────────┤
│吳金銘│九十年二│■穫B貳萬柒│○○七二一│九十年三月十五日│
│　　　│月二十六│仟壹佰伍拾│○        │                │
│      │日      │元        │          │                │
├───┼────┼─────┼─────┼────────┤
│吳金銘│九十年二│■穫B萬元  │○○七二○│九十年三月十五日│
│　　　│月二十六│          │九        │                │
│      │日      │          │          │                │
└───┴────┴─────┴─────┴────────┘